【裁判字號】    97,毒抗,24
【裁判日期】    970108
【裁判案由】    聲請觀察勒戒
【裁判全文】
臺灣高等法院臺中分院刑事裁定          97年度毒抗字第24號
抗  告  人
即  被  告  甲○○
上列抗告人因違反毒品危害防制條例案件，不服臺灣彰化地方法
院96年度毒聲字第640號，民國96年11月30日裁定（聲請案號：
臺灣彰化地方法院檢察署96年度聲觀字第476號），提起抗告，
本院裁定如下：
    主  文
抗告駁回。
    理  由
一、本件抗告意旨略以：(一)抗告人現今兩腳無法行動，大小便都
    在床上，爰請求延期觀察勒戒。(二)抗告人並非在民國（下同
    ）96年10月5日當天施用毒品，實乃抗告人於96年9月30日在
    工作時自高處掉落而致手腕挫傷，因想治痛而至彰化車站前
    遊樂場向名叫「河芳」之人購買新臺幣1千元之一級毒品回
    家施用治痛，抗告人並無毒癮。(三)抗告人常喝感冒藥及含有
    管制藥之藥品，且並無證人足以證明抗告人有施用第二級毒
    品1次之行為。而96年10月5日當天，抗告人與林清泉一同前
    往彰化基督教醫院就診（服用美沙冬戒毒），惟因疾管局當
    天無門診，遂至兒童醫院，後即遭警員逮捕而回警局作筆錄
    。(四)抗告人於96年10月11日至疾管局專案門診，經醫師診斷
    後，認抗告人並無服用美沙冬解毒之必要。抗告人復於96年
    10月15日至精神科門診，請醫師檢驗抗告人體內有無毒素。
    綜上，爰提起抗告，請求延期執行觀察勒戒云云。
二、按犯施用第一級、第二級毒品之罪者，檢察官應聲請法院裁
    定令被告入戒治處所觀察、勒戒，其期間不得逾2月；依前
    項規定為觀察、勒戒或強制戒治執行完畢釋放後，5年後再
    犯施用第一級、第二級毒品之罪者，適用本條前2項之規定
    ，毒品危害防制條例第20條第1項、第3項定有明文。經查：
    本件抗告人甲○○基於施用第一級毒品之犯意，於民國（下
    同）96年10月5日16時或回溯前96小時內之不詳時間，在不
    詳地點施用第一級毒品海洛因1次；又另行起意，於96年10
    月5日16時或回溯96小時內之不詳時間，在不詳地點，施用
    第2級毒品甲基安非他命1次，為警於96年10月5日13時30分
    許，在彰化市○○路與光華路口，持搜索票搜索林清泉所駕
    駛之自小客車時，查獲乘客陳詩圳持有第一級毒品海洛因2
    小包，遂將同在車上之抗告人帶回警局，並於同日16時10分
    許採其尿液送驗，結果呈毒品安非他命、甲基安非他命、可
    待因、嗎啡陽性反應。抗告人雖僅坦承於96年9月30日14時
    許在其住處廁所內，有施用第一級毒品海洛因之犯行，並否
    認有施用第二級毒品甲基安非他命之犯行。惟查，抗告人經
    警採其尿液送驗結果，確呈毒品安非他命、甲基安非他命、
    可待因、嗎啡陽性反應，有詮昕科技股份有限公司濫用藥物
    尿液檢驗報告1紙在卷可證，足証抗告人於為警採尿日即96
    年10月5日回溯前4日內某時，確有施用第一級、第二級毒品
    之情事，抗告人所辯其並非在10月5日當天施用第一級毒品
    、其有服用感冒藥及其他管制藥品等情顯不足採，故抗告人
    施用第一級、第二級毒品犯行堪以認定。是原裁定爰准檢察
    官之聲請，依毒品危害防制條例第20條第3項、第1項及觀察
    勒戒處分執行條例第3條第1項之規定，令抗告人入勒戒處所
    觀察、勒戒，經核於法並無違誤，且抗告人是否因治痛之原
    因而施用第一級毒品，並至醫院就診治療，及其治療結果為
    何，均與原審裁定之結果不生影響，亦非得做為撤銷原裁定
    之理由。另抗告人主張其行動不便，請求延期觀察勒戒云云
    ，固提出中山醫學大學附設醫院診斷證明書1紙為証，惟據
    該診斷證明書所載，抗告人係在96年11月12日接受左跟骨手
    術復位併內固定術，而於術後2個月內不宜負重行走，行動
    不便宜使用輔具等語，今抗告人術後已將滿2個月，足認抗
    告人已無延期觀察勒戒之必要，且是否延期執行觀察勒戒，
    係屬執行上之問題，與抗告人是否應為觀察勒戒無關，故此
    部分抗告意旨尚屬無據。綜上所述，抗告意旨猶執前詞指摘
    原裁定不當，尚無可採，其抗告為無理由，應予駁回。
三、據上論斷，應依刑事訴訟法第412條，裁定如主文。
中    華    民    國    97    年     1    月    8    日
            刑事第十一庭  審判長法  官  陳  朱  貴
                                法  官  胡  文  傑
                                法  官  何  志  通
上列正本證明與原本無異。
不得再抗告。
                                書記官  高  麗  淇
中    華    民    國    97    年    1    月     9    日


司法院資訊處製作；財團法人民間司法改革基金會備份。
